# 非全资子公司注销，合并报表怎样处理

提问人：想飞 ling 时间：2019-07-29 11:40:32
非全资子公司注销，完成注销时，如果子公司的资产全部为银行存款，负债为 0 ，按照出资比例分配剩余财产，这样合并层面的处置损益为 0 ，对吗？
合并报表处置损益 = 收到的回收投资款（银行存款出资比例）-净资产出资比例，因为银行存款和净资产相同，所以结果为 0.
还有一个问题：抵消分录： 1 、抵消非全资子公司当年净利，借：投资收益（母公司部分）
少数股东损益（少数股东部分）
贷：子公司当年净利润
2 、抵消非全资子公司期初利润 借：投资收益（母公司部分）
贷：子公司期初未分配利润（母公司部分）
想问一下：抵消分录 2 中抵消期初利润的时候还抵不抵消少数股东的部分？
少数股东怎样列式资产负债表和所有者权益变动表，资产负债表和利润表、所有者权益变动表三张表的钩稽关系能平吗

回答人：chenyiwei
1 、可以这样理解。
2 、以前年度归属少数股东的损益在你的抵销分录 2 中无需再列出。

提问人：想飞 ling 时间：2019-07-29 23:22:53
陈老师，还有一个问题就是非子公司有盈余公积和资本公积，注销期末在合并层面冲销期初留存收益的时候，冲不冲消母公司占有的盈余公积份额呢，还是只是像分录 2 ，只冲销未分配利润？

回答人：chenyiwei
在合并报表中，此前母子公司关系存续期间，子公司的盈余公积的归母份额是体现在合并报表的未分配利润中的，所以清算子公司时也就不涉及是否冲减盈余公积的问题。

提问人：想飞 ling 时间：2019-07-30 00:04:16
举个例子：A 公司于 2005 年购入 B 公司 80%股权，初始投资成本 100万，根据准则在 2005 年至 2006 年 A 公司对 B 公司采用权益法核算，2007 年开始对 B 公司采用成本法核算。B 公司于 2018 年 9 月进行分红，把之前形成的未分配利润全部分完。B 公司 2018 年 12 月末实收资本125 万，资本公积 3 万，盈余公积 15 万，未分配利润为 7 万元。B公司于 2019 年 4 月开始注销清算， 6 月完成清算，工商注销完成。注销完成日时 B 公司银行存款为 152 万，所有者权益中实收资本 125 万，资本公积 3 万，盈余公积 15 万，未分配利润为 9 万，按出资比例分配剩余财产。B 公司 2019 年 1 月至 6 月营业成本 8 万，财务费用-10 万，净利润为 2 万。A 公司在 2019 年 6 月初 “长期股权投资--B公司” 账面余额为 114.4 万，注销完成日收回投资 121.6 万。A 公司采用成本法合并。
2019 年 6 月 A公司账务处理 B 公司账务处理：把资产负债表科目全部结平
借：银行存款 121.6 万 借：实收资本 125 万
贷：长期股权投资 114.4 万 资本公积 3 万
投资收益 7.2 万 盈余公积 15 万
未分配利润 9 万
贷：银行存款 152 万
合并层面：
2019 年 6 月 A 公司合并报表只合并 B公司利润表和现金流量表合并抵消分录：
（ 1 ）抵消注销子公司当年收益 （ 2 ）抵消注销
年初未分配利润
借：投资收益 280%=1.6万 借：投资
收益 780%=5.6
少数股东损益 2*20%=0.4 万 贷：投资
收益 5.6
贷：未分配利润-期末 1.6万
少数股东权益 0.4万
1 、合并利润表上抵消投资收益 1.6万 +5.6 万 =7.2 万，合并层面处置损益为 0.
2 、抵消分录（ 1 ）的未分配利润-期末 1.6万不录入资产负债表底稿，才能使报表钩稽平。
3 、抵消分录（ 1 ）（ 2 ）怎样列式于合并所有者权益变动表4 、子公司注销，在合并层面会不会产生处置损益？
5 、网上有资料解释合并层面要抵消母公司投资收益与子公司注销年初的留存收益，上述例子中 2019 年 6 月初 B 公司还有盈余公积 15 万，那合并层面还需要处理吗？我觉得应该不处理了，因为 6 月底B 公司资产负债表全部为 0 了。但是网上说的是抵消留存收益，就有点不明白。
6 、注销当期，合并层面还处不处理 B公司资本公积呢？

回答人：chenyiwei
合并报表层面，注销当期对资本公积应无影响。保持合并报表层面资本公积余额的延续性。

提问人：想飞 ling 时间：2019-07-30 12:16:38
陈老师，我们之前的做法是合并报表的盈余公积，包含了子公司计提的金额乘以母公司占的份额的，子公司注销的时候，合并怎么处理呢？

回答人：chenyiwei
注销子公司完成时，将其对应的盈余公积归母份额转入未分配利润（所有者权益内部结转）即可。